

rrnewball@gmail.com

+57 315 645 37 55



Bucaramanga



Chrisayuron



in Ronald Rojas Newball

Ronald Rojas Newball

Desarrollador Web Frontend Junior Docente Programación e Informática

HABILIDADES BLANDAS

Capacidad analítica y resolución de problemas. Atención a los detalles Deseo de aprender Adaptabilidad a los cambios Lógica computacional e informática.

HABILIDADES TÉCNICAS



















CURSOS

- **CONTROLES Y SEGURIDAD INFORMÁTICA**
- MANEJO HERRAMIENTAS MICROSOFT OFFICE 2010: MICROSOFT WORD
- IMPLEMENTACIÓN DE LA METODOLOGÍA DE FORMACIÓN POR PROYECTOS
- DIPLOMADO EN PEDAGOGÍA PARA PROFESIONALES **NO LICENCIADOS**
- CURSO INTRODUCCIÓN A LA PROGRAMACIÓN CON **JAVASCRIPT**
- CURSO DE PROGRAMACIÓN BÁSICA
- CURSO INTRODUCCIÓN A LA PROGRAMACIÓN **HTML CON CSS**
- **CURSO PROFESIONAL DESARROLLO WEB**
- **CURSO DE INTRODUCCIÓN A LOS ALGORITMOS**
- INTRODUCCIÓN A LA PROGRAMACIÓN
- **CURSO DE JAVASCRIPT Y EL DOM**
- **CURSO PROFESIONAL DE GIT**
- **CURSO PROFESIONAL DE UML**
- **RESPONSIVE WEB DESIGN**
- DIPLOMADO FUNDAMENTOS BÁSICOS DE PHP, CSS Y HTML
- **CURSO PROFESIONAL DE PYTHON**
- APRENDE JAVASCRIPT DE CERO A EXPERTO
- DIPLOMADO DE CONTROL DE VERSIONES CON GIT Y **GITHUB**

ACERCA DE MI

Soy un TECNÓLOGO EN SISTEMAS egresado de la CORPORACIÓN UNIVERSITARIA DE INVESTIGACIÓN Y DESARROLLO UDI. con conocimientos en Computacional, Programación, Bases de Datos y Redes. Soy una persona Analista, Reservada, con habilidad para trabajar en equipo y seguir instrucciones, Pro-Activo, Reflexivo, Persistente, Honesto, Ético, Responsable, Comprometido, Leal, Curioso, me gusta observar y aprender.

ESTUDIOS

Corporación Universitaria de Investigación y Desarrollo UDI

Tecnólogo en Sistemas

Calle 9 # 23-55 – Bucaramanga 2004 - 2006

Colegio Adventista Libertad

Bachiller Académico con énfasis en Sistemas

Colegio Adventista Libertad

Cra. 15 # 103D - 160 - Bucaramanga

1998 - 2003

EXPERIENCIA LABORAL

COEX: COACH de entrenamiento en Fundamentos de programación con Python. Desarrollo Web con HTML, CSS Y JavaScript. Bases de Datos SQL. Diseñar y organizar la malla de enseñanza. Diseñar guías, evidencias y objetivos.

Jefe Directo: Leidy Blanco

Cel. 322 744 89 93

Marzo 2022 - Abril 2023

Colegio Adventista Emmanuel: Jefe de Sistemas, Docente de informática y Tecnología para grados Pre-Jardín/Jardín hasta grado Undécimo. Docente de Emprendimiento grado Sexto a grado Undécimo. Diseñar y organizar la planeación curricular de la materia de Informática y Tecnología. Soporte y mantenimiento básico de los equipos de oficina y sala de cómputo, configuración y mantenimiento básico de la infraestructura de redes

Jefe Directo: Ruberth Granobles

colegio@cae.edu.co

Cel. 312 572 70 31

Febrero 2008 - Diciembre 2021